臺灣屏東地方法院簡易民事判決
                               111年度屏簡字第191號
原      告  王恭彩  

被      告  高束珍  


上列當事人間請求損害賠償事件，原告於刑事訴訟程序（本院11
0年度訴字第1號）提起附帶民事訴訟（本院110年度附民字第396
 號），經本院刑事庭裁定移送前來，本院於民國111年10月3日
言詞辯論終結，判決如下：
    主  文
一、被告應給付原告新臺幣（下同）5,000元。
二、原告其餘之訴駁回。
三、訴訟費用由被告負擔1/100，餘由原告負擔。
四、本判決第一項得假執行。
    事實及理由
一、本件原告未於最後言詞辯論期日到場，核無民事訴訟法第38
    6條各款所列情形，爰依原告聲請，由其一造辯論而為判決
    。
二、按「訴狀送達後，原告不得將原訴變更或追加他訴。但有下
    列各款情形之一者，不在此限：一、被告同意者。．．被告於
    訴之變更或追加無異議，而為本案之言詞辯論者，視為同意
    變更或追加。」此民事訴訟法第255條第1項第1款、第2項定
    有明文。本件原告原請求為被告應給付原告400,000元，自
    刑事附帶民事起訴狀繕本送達翌日起至清償日止，按年息5％
    計算之利息〔見110年度附民字第396 號卷（下稱附民卷）第
    7頁，即精神慰撫金400,000元〕，嗣於本院審理時追加請求
    為被告應給付原告800,000元等語（見本院卷第51頁，即醫
    療費400,000元、精神慰撫金400,000元），被告對原告訴之
    追加，並無異議而為本案言詞辯論（見本院卷第51-53頁）
    ，則依上開規定，原告訴之追加即屬合法。
三、原告未於最後言詞辯論期日到場，惟依其所提書狀及之前到
    場所為主張略以：被告與原告為鄰居關係，被告於109年4月
    10日晚上8時30分許，在屏東縣屏東市西市場74號走廊上，
    基於傷害之犯意，徒手毆打原告頭部，並將原告推倒在地，
    致原告受有頭部鈍傷併頭暈、臉部挫傷、雙膝痛等傷害，原
    告因此傷害支出醫療費用400,000元，並受有精神上莫大之
    痛苦，請求精神慰撫金400,000元，以上合計800,000元，為
    此依侵權行為法律關係提起本件訴訟等語。聲明：被告應給
    付原告800,000元。
四、被告則以：否認有毆打原告及原告支出40萬元，依原告診斷
    書所受的傷害，價值有40萬元嗎等語置辯。聲明請求駁囘原
    告之訴。
五、經查：
　㈠被告於109年4月10日晚上8時30分許，與原告共同在屏東縣屏
    東市西市場74號走廊上，原告在該地因不明原因跌倒在地，
    嗣原告經診斷後，受有頭部鈍傷併頭暈、臉部挫傷、雙膝痛
    等傷勢等節，業據被告於本院刑事庭準備程序及審理程序中
    坦承在卷〔見本院刑事庭110年度訴字第1號卷（下稱訴字卷〕
    第98頁），核與原告於偵查及本院審理中之證述均大致相符
    （詳後述），並有衛生福利部屏東醫院診斷證明書、告訴人
    傷勢照片及衛生福利部屏東醫院109 年11月30日屏醫醫政字
    第1090002441號函暨後附急診外傷病歷等件在卷可按〔見屏
    警分偵字第10931452600號卷（下稱警卷）第17、37-39頁，
    臺灣屏東地方檢察署109年度調偵字第670號卷（下稱調偵卷
    ）第43-48頁〕。
　㈡被告與原告於現場之行為舉措部分，經本院刑事庭當庭勘驗
    被告提出之手機錄影畫面，從勘驗結果可知，於影片時間0
    分0秒至1分14秒間，有一名身穿紅色長褲、深色外套、白色
    上衣之女子（下稱A女）在走道中央處（紅色廣告看板旁）
    手舞足蹈並唱歌，於影片時間1分14秒至1分25秒間，畫面嚴
    重晃動，並聽到腳步聲，似乎是拍攝者走向A女，其後可聽
    到兩人對罵之聲音，於影片時間1分27秒至1分33秒間，A女
    已倒在地上，並用手支撐住地面坐起來，且從A女旁邊之紅
    色廣告看板可知，拍攝者已經移動到A 女所在之位置等節，
    有本院刑事庭110年12月2日勘驗筆錄暨所附附件在卷可參（
    見訴字卷第145、161-184頁），核與被告於本院刑事庭審理
    中供述：影片中的A女是告訴人，拍攝者是我等語（見訴字
    卷第145頁）大致相符。依上開勘驗結果可知，當時原告原
    本在走道中央唱歌，被告走向原告後，2人旋即發生言語衝
    突，其後即拍攝到原告倒在地上等情，應為屬實。
　㈢又就被告確有傷害原告之事實，業經原告於上開刑事案件警
    詢、偵查中證稱：當天我在走廊上唱歌，被告就衝過來用拳
    頭打我，沒有持工具，被告打我的頭，也有踩我的腳等語〔
    見警卷第14頁，臺灣屏東地方檢察署109年度偵字第4268 號
    卷（下稱偵卷）第28、29頁〕；及於本院刑事庭審理中證稱
    ：當天我在唱歌跳舞，被告一直在旁邊看著我，然後朝我衝
    過來，用拳頭往我頭部一直打，把我用力摔下去，臉部跟腳
    的傷是因為跌倒撞的等語（見訴字卷第146-151頁）。經核
    原告之陳述前後均大致相符，並與前揭勘驗內容一致，應堪
    以採信。至原告就案發現場之細節部分（如被告有無踩或踢
    告訴人），歷次證述之內容雖有相異情事，然此係因本案事
    發突然且過程迅速，本難期原告就事發每一細節均能完整記
    憶；況其就被告以拳頭毆打其頭部之事實已證述明確，縱有
    部分歧異，仍不足以影響被告犯罪事實之認定。又被告於本
    院審理中自陳：錄影影像晃動是因為我伸手去抓原告等語（
    見訴字卷第97頁），此與原告前揭證述及本院刑事庭勘驗內
    容相符，足見被告在原告倒地前確實有伸手靠近原告之舉動
    ，且原告就被告伸手係以拳頭毆打其此節指證明確。又原告
    於案發後隨即於109年4月10日晚上8時55分許報警處理，嗣
    於同日晚上9時23分許至衛生福利部屏東醫院驗傷，經診斷
    原告受有頭部鈍傷併頭暈、臉部挫傷、雙膝痛（自述被打）
    等節，亦有上開衛生福利部屏東醫院診斷證明書及急診外傷
    病歷及屏東縣屏東分局民族派出所110報案紀錄單各1份可稽
    ，衡諸原告報警及驗傷時間與案發時間密接，且原告受傷部
    位與其自訴遭被告徒手毆打頭部、推倒在地撞擊之部位大致
    相符，其傷勢復與一般遭拳頭毆打、推擠倒地之傷勢無違。
    綜上，就原告前揭證詞與前開勘驗結果及被告陳述互核以觀
    ，當時被告快步走向原告後，以拳頭毆打原告頭部，並將原
    告推倒在地之事實，已堪認定，被告空言否認，並無可採。
六、按「因故意或過失，不法侵害他人之權利者，負損害賠償責
    任。」此民法第184條第1項前段定有明文。又按「不法侵害
    他人之身體．．，或不法侵害其他人格法益而情節重大者，被
    害人雖非財產上之損害，亦得請求賠償相當之金額。」此民
    法第195條第1項亦定有明文。本件被告故意傷害原告致侵害
    原告身體權，業如上所述，則原告自得依上開規定，請求被
    告負賠償責任。茲就原告請求被告賠償之金額及項目審酌如
    下：
  ㈠醫療費用：原告主張因受有上開傷害，支出醫療費用400,000
    元云云，固提出診斷證明書為證（見附民卷第13頁），然為
    被告所否認，而上開診斷證明書並未記載醫療費金額，且原
    告遲至本件言詞辯終結前，長達5個多月，並未提出證據證
    明，故原告上開主張自難信為實在，則原告此部分請求，即
    無理由。
  ㈡精神慰撫金：按慰撫金之賠償須以人格權遭遇侵害，使精神
    上受有痛苦為必要，其核給之標準固與財產上損害之計算不
    同，然非不可斟酌雙方身分資力與加害程度，及其他各種情
    形核定相當之數額。原告為國中畢業，被告為高中畢業，兩
    造均未擔任學校校長、老師、公司負責人、監察人、民意代
    表、鄉鎮市調解委員等情，已為兩造互不爭執（見本院卷第
    52頁），又原告於109年度無所得，亦無其他財產，被告於1
    09年並無有所得，而有汽車一輛，有兩造稅務電子閘門資料
    查詢表可佐。本院審酌兩造之身分、地位、經濟能力、被告
    不法侵害原告身體之動機與情節、原告所受傷害等一切情狀
    ，認認原告請求慰撫金之金額，以5,000元為適當。
  ㈢綜上所述，原告依侵權行為之法律關係請求被告給付原告5,0
    00元，為有理由。逾此範圍之請求，則屬無據，應予駁回。
七、本件原告勝訴部分係適用簡易程序為被告敗訴之判決，依民
    事訴訟法第389條第1項第3款之規定，應依職權宣告假執行
    。
八、訴訟費用負擔：民事訴訟法第79條。
中　　華　　民　　國　　111 　年　　10　　月　　24　　日
                        屏東簡易庭  法  官  曾吉雄
正本係照原本作成。
如對判決上訴，須於判決送達後廿日內向本院提出上訴狀，其未
表明上訴理由者，應於提出上訴後二十日內向本院補提理由書狀
（均須按他造當事人之人數附繕本）。
如委任律師提起上訴者，應一併繳納上訴審裁判費。
中　　華　　民　　國　　111 　年　　10　　月　　24　　日
                                    書記官  鄭美雀